【裁判字號】    89,易,186
【裁判日期】    890529
【裁判案由】    違反動產擔保交易法
【裁判全文】
臺灣臺南地方法院刑事判決                          八十九年度易字第一八六號
    公  訴  人  台灣台南地方法院檢察署檢察官
    被      告  甲○○
右列被告因違反動產擔保交易法案件，經檢察官提起公訴 (八十八年度偵字第一四四
三六號)，本院判決如左：
    主  文
甲○○動產擔保交易之債務人，意圖不法之利益，將標的物遷移，致生損害於債權人
，處拘役伍拾日，如易科罰金，以參佰元折算壹日。
    事  實
一、甲○○於民國八十六年十月二十七日依動產擔保交易法所定之附條件買賣方式，
    向福灣企業股份有限公司（下稱福灣公司）購買車牌號碼Ｄ２─９５２７號小客
    車一部，為動產擔保交易之債務人，雙方約定總金額新台幣（下同）八十二萬四
    千五百九十二元，自八十六年十月二十七日起分四十八期付清，價金未付清前，
    標的物仍屬福灣公司所有，甲○○僅得依約占有、使用，不得任意遷移或為其他
    處分。惟甲○○於取得標的物後，自八十八年八月二十七日第二十二期起未依約
    付款，尚欠四十萬三千八百三十三元未還，竟意圖為自己不法之利益，將標的物
    遷移他處，使福灣公司無法順利追償，足生損害於債權人福灣公司。
二、案經福灣公司訴請台灣台南地方法院檢察署檢察官偵查起訴。
    理  由
一、訊據被告甲○○固坦承以附條件買賣方式向福灣公司購買小客車乙部，且自第二
    十二期即未續繳款之事實不諱，惟矢口否認有上開遷移犯行，辯稱：伊所購買的
    車輛並無遷移，只是開到伊在台南市的辦公室云云。經查，上揭事實業據告訴人
    之代理人指訴甚詳，並有附條件買賣合約書及動產擔保交易附條件買賣登記申請
    書影本在卷可稽。又被告與告訴人約定停放汽車的地點為「台南縣佳里鎮○○路
    九六巷三號」即戶籍所在地，而偵查中及本院審理時按被告該戶籍地址寄送傳票
    ，均無法送達而退回，退回之信封上並經郵差記載「遷移」，有該退回之信封卷
    可憑。嗣被告經本院通緝到案後，供稱伊現住地址為「台南縣永康市○○街三十
    巷七弄十九號」，且被告於審理時自承「我有時一、二個月沒有回家」等語，足
    徵被告確有將所購汽車遷移不明之情事。況且被告將汽車遷移他處，卻始終未主
    動告知告訴人汽車現時所在地，職是，被告遷移汽車乃有為自己不法之利益至明
    。被告所辯無非飾卸之詞，不足採信。事證明確，被告犯行洵堪認定，應依法論
    科。
二、核被告所為，係犯動產擔保交易法第三十八條之罪。爰審酌被告之品行、犯罪之
    動機、目的、手段、所生危害及犯罪後已與告訴人達成和解，有和解書乙紙存卷
    可參，等一切情狀，量處如主文所示之刑，並諭知易科罰金之折算標準，以資懲
    儆。
三、據上論斷，應依刑事訴訟法第二百九十九條第一項前段，動產擔保交易法第三十
    八條、刑法第十一條前段、第四十一條，罰金罰鍰提高標準條例第一條前段、第
    二條，判決如主文。
本案經檢察官吳岳輝到庭執行職務。
中    華    民    國      八十九    年      五      月      二十九      日
                                  臺灣臺南地方法院刑事第一庭
                                      法  官  彭  喜  有
右正本證明與原本無異
如不服本判決，應於送達後十日內，向本院提出上訴狀。
                                      書記官  楊  育  民
中    華    民    國      八十九    年      五      月      二十九      日
附錄本案論罪科刑法條全文
動產擔保交易法第三十八條：
  動產擔保交易之債務人，意圖不法之利益，將標的物遷移、出賣、出質、移轉、扺
  押或為其他處分，致生損害於債權人者，處三年以下有期徒刑、拘役或科或併科六
  千元以下罰金。


司法院資訊處製作；財團法人民間司法改革基金會備份。
